臺灣花蓮地方法院小額民事判決
111年度花小字第666號
原      告  裕邦信用管理顧問股份有限公司

法定代理人  陳載霆
訴訟代理人  蘇偉譽
被      告  李治安
上列當事人間請求給付電信費事件，本院於中華民國111年12月8
日言詞辯論終結，判決如下：
    主  文
被告應給付原告新臺幣16,967元。
原告其餘之訴駁回。　
訴訟費用新臺幣1,000元由被告負擔新臺幣500元，餘由原告負擔
。
本判決得假執行。但被告如以新臺幣16,967元為原告預供擔保後
，得免為假執行。
    理由要領
一、原告主張：被告前向訴外人亞太電信股份有限公司（下稱亞
    太公司）申請租用門號為0977XXXXXX(詳卷，下稱系爭門號)
    之行動電話服務，惟被告嗣未依約繳納電信費，迄今就上開
    門號積欠電信費新臺幣（下同）11,582元及專案補貼款16,9
    67元，合計28,549元（計算式：11,582＋16,967元＝28,549）
    。該債權已於民國109年9月11日由亞太電信公司轉讓予原告
    ，經原告催告被告清償，被告仍置之不理，爰依電信契約及
    債權讓與之法律關係提起本件訴訟等語。並聲明：被告應給
    付原告28,549元，及其中11,582元自起訴狀繕本送達翌日起
    至清償日止，按年息5%計算利息。
二、被告則以：伊主張時效抗辯，就專案補貼款部分願一次給付
    10,000元以與原告和解等語。並聲明：原告之訴駁回。
三、本院之判斷：
  ㈠原告主張上揭事實，業據其提出所述相符之亞太公司行動電
    信服務申請書、電信服務費收據、債權讓與通知書、專案補
    償款繳款單、續約方案同意書等件為證(卷17至30頁）。而
    被告對上開門號申辦及欠費情形並不爭執，僅以原告請求已
    罹於消滅時效為抗辯。綜上，堪認原告主張被告就上開門號
    尚積欠電信費11,582元（下稱系爭電信費）及專案補貼款16
    ,967元（下稱系爭補貼款）等情為真。
　㈡原告請求被告給付系爭電信費及利息，為無理由：
  ⒈按請求權，因十五年間不行使而消滅。但法律所定期間較短
    者，依其規定；商人所供給之商品之代價之請求權，因二年
    間不行使而消滅；消滅時效，自請求權可行使時起算；時效
    完成後，債務人得拒絕給付，民法第125條、第127條第8款
    、128條本文、第144條1項分別定有明文。又電信服務為電
    信業者提供之商品，而電信費為其提供商品之代價，則對用
    戶之電信費請求權，應有民法第127條第8款2年短期時效之
    適用。末按主權利因時效消滅者，其效力及於從權利，民法
    第146條本文亦有明定。
  ⒉經查，原告請求之電信費部分，應適用2年短期時效，已如前
    述，由原告所提出之電信服務費收據觀之，被告於103年4月
    即積欠系爭電信費（卷20頁），迄至原告於111年10月19日
    提起本件訴訟為止，系爭電信費之債權請求權業已罹於2年
    之短期時效甚明。又系爭電信費債權所生之遲延利息債權，
    屬從權利，揆諸上揭說明，亦因系爭電信費債權罹於時效而
    亦同歸時效消滅。
　⒊綜上，原告系爭電信費及其遲延利息債權，均已罹於消滅時
    效，且經被告為時效抗辯並拒絕給付，是原告此部分之請求
    ，自無理由。
　㈢原告請求被告給付系爭補貼款，為有理由：
　⒈按已發生之違約金並非民法第146條所稱之從權利，其請求權
    與原本請求權各自獨立，消滅時效亦分別起算，原本請求權
    雖已罹於消滅時效，已發生之違約金請求權並不因而隨同消
    滅(最高法院97年度台上字第477號判決意旨參照)；次按違
    約金既非定期給付之債務，與民法第126條所規定之性質不
    同，其時效為15年而非5年，亦無民法第145條第2項規定之
    適用(最高法院98年度台上字第911號判決、107年度第3次民
    事庭會議決議意旨參照)。
  ⒉本件原告請求之系爭補貼款，係電信公司於訂約時提供專案
    手機，使用戶得於申辦門號時即可以優惠價格取得手機，為
    限制用戶取得專案手機後，於短時間內隨意終止契約，或累
    計已繳納電信費金額不多，使電信公司賺取的電信費利益，
    甚至低於其低價出售或贈與手機之成本，受有用戶債務不履
    行所致的損害，故事先約定用戶違約(即違反契約條款)時，
    需補償一定之金額，其性質應屬「賠償總額預定性之違約金
    」，是專案補償款之請求權時效應適用民法第125條規定，
    以15年為時效期間。經查，被告係於101年7月12日向亞太公
    司租用系爭門號使用，並於103年1月23日向同公司續約，有
    行動電話服務申請書及續約方案同意書等件可憑（卷24至28
    頁），則自系爭門號於申租期日起至原告提起本件訴訟為止
    ，均未逾15年之消滅時效。準此，被告抗辯原告就此部分款
    項之請求權已罹於時效而拒絕給付，即不足採。
四、綜上所述，原告依電信服務契約及債權讓與之法律關係，請
    求被告給付系爭補貼款即違約金16,967元，為有理由，應予
    准許；逾此範圍之請求，為無理由，應予駁回。
五、本件原告勝訴部分係就民事訴訟法第436條之8訴訟適用小額
    程序所為被告敗訴之判決，依同法第436條之20規定，應依
    職權宣告假執行。並依同法第392條第2項規定，依聲請宣告
    被告如預供擔保，得免為假執行。
六、本件事證已臻明確，原告與被告其餘攻擊防禦方法及所提證
    據，於判決結果不生影響，爰不逐一論列。
七、訴訟費用負擔之依據：民事訴訟法第79條。　　
中　　華　　民　　國　　111 　年　　12　　月　　15　　日
                  花蓮簡易庭  法  官  李可文
以上正本係照原本作成。
如不服本判決，應於送達後20日內，向本院提出上訴狀（上訴狀
應表明上訴理由）並繳納上訴審裁判費；如於本判決宣示後送達
前提起上訴者，應於判決送達後20日內補提上訴理由書（須按對
造人數附繕本）。
如委任律師提起上訴者，亦應一併繳納上訴審裁判費。
對於小額程序之第一審判決之上訴，非以其違背法令之理由，不
得為之。且上訴狀內應記載表明（一）原判決所違背之法令及其
具體內容。（二）依訴訟資料可認為原判決有違背法令之具體事
實者。
中　　華　　民　　國　　111 　年　　12　　月　　15　　日
                              書記官  謝佩真